【裁判字號】    90,上訴,1338
【裁判日期】    900629
【裁判案由】    違反毒品危害防制條例
【裁判全文】
臺灣高等法院高雄分院刑事判決          九十年度上訴字第一三三八號
    上  訴  人  台灣高雄地方法院檢察署檢察官
    上  訴  人
    即  被  告  甲○○
右上訴人因被告違反毒品危害防制條例案件，不服臺灣高雄地方法院九十年度訴字第
一一四五號中華民國九十年六月二十九日第一審判決（起訴案號：臺灣高雄地方法院
檢察署九十年度毒偵字第二七二三號），提起上訴，本院判決如左：
      主      文
上訴駁回。
      理      由
一、本案經本院審理結果，認第一審判決諭知被告無罪認事用法並無不當，應予維持
    ，並引用第一審判決書記載之理由（附如件）。
二、檢察官係以被告甲○○有施用海洛因之事實，經將被告尿液送驗結果，其尿液呈
    嗎啡陽性反應，因而起訴被告有違犯毒品危害防制條例第十條第一項施用第一級
    毒品之犯行，惟訊之被告堅決否認有何施用海洛因之犯行，而被告為警查獲後所
    採尿液經送檢驗結果，呈安非他命陽性反應，有高雄縣政府衛生局八十九煙檢字
    第三二二六號煙毒尿液檢驗成績書附卷可稽，且所扣之安非他命吸食器一組及燈
    泡管一只，經原審送檢驗亦均呈安非他命陽性反應，有高雄醫學大學附設中和紀
    念醫院九００五─二三一、九００五─二三二號檢驗報告二紙附卷可考，依此被
    告之尿液及所扣得之物品檢驗後均未見有何嗎啡之反應，應認被告所辯未施用海
    洛因等語尚可採信，此外復查無其他之積極證據足證被告有何上開施用海洛因之
    犯行，應認被告犯罪無法證明，原審因而為無罪之諭知，洵無不當，檢察官上訴
    以起訴書認被告有施用第一級毒品海洛因之事實，實係誤繕，被告實質上係施用
    第二級毒品安非他命無誤，而指摘原判決逕諭知被告無罪為不當，非有理由，應
    予駁回，至被告施用第二級毒品安非他命之行為，應由檢察官另行起訴，併此
    明。
三、據上論斷，應依刑事訴訟法第三百六十八條、第三百七十三條，判決如主文。
本案經檢察官郭振昌到庭執行職務。
中    華    民    國      九十      年       九       月     二十八     日
                              臺灣高等法院高雄分院刑事第九庭
                                  審判長法官  張明松
                                 法官  江泰章
                                        法官  陳吉雄
右正本證明與原本無異。
如不服本判決，應於判決送達後十日內向本院提出上訴狀，其未述理由者並應於提
出上訴狀後十日內向本院補提理由書（應附繕本)。
                                      書記官  沈有進
中    華    民    國      九十      年       十       月       三       日
                                                                  Ａ
臺灣高雄地方法院刑事判決                          九十年度訴字第一一四五號
    公  訴  人  臺灣高雄地方法院檢察署檢察官
    被      告  甲○○  男四十八歲（民國○○○年○月○日生）
                        住高雄縣鳥松鄉夢裡村夢裡南巷七號
                        臺灣屏東戒治所戒治中
                        身分證統一編號：Ｓ一一六一四四二號
右列被告因毒品危害防制條例案件，經檢察官提起公訴（八十九年度偵緝字第一九九
號）及移送併辦（九十年度毒偵字第二七二三號），本院判決如左：
    主  文
甲○○無罪。
    理  由
一、公訴意旨略以：被告甲○○前因施用毒品案件，經依本院八十九年度毒聲字第二
    七六四號案件裁定送觀察、勒戒後，認無繼續施用毒品之傾向，經台灣高雄地方
    法院檢察署於八十九年六月二十六日，以八十九年度毒偵緝字第二一五號為不起
    訴處分確定。嗣被告復於八十九年十月二十三日，在高雄縣鳥松鄉仁美山區某處
    ，施用第一級毒品海洛因一次，經依本院八十九年度毒聲字第一００八五號裁定
    送勒戒所觀察、勒戒後，認有繼續施用毒品之傾向，因認被告涉有施用第一級毒
    品之罪嫌等語。
二、按犯罪事實應依證據認定之，無證據不得推定其犯罪事實；不能證明被告犯罪者
    ，應諭知無罪之判決，刑事訴訟法第一百五十四條、第三百零一條第一項分別定
    有明文。而刑事訴訟法上所謂認定犯罪事實之證據，係指足以認定被告確有犯罪
    行為之積極證據而言，如未能發現相當證據或證據不足以證明，自不能以推測或
    擬制之方法，以為裁判基礎，此有最高法院二十九年上字第三一○五號判例及四
    十年台上字第八十六號判例可供參照。
三、本件訊之被告堅決否認有何施用海洛因之犯行，而查被告為警查獲後所採尿液經
    送檢驗結果，呈安非他命陽性反應，有高雄縣政府衛生局八十九煙檢字第三二二
    六號煙毒尿液檢驗成績書附卷可稽，且所扣之安非他命吸食器一組及燈泡管一只
    ，經本院送檢驗亦均呈安非他命陽性反應，有高雄醫學大學附設中和紀念醫院九
    ００五─二三一、九００五─二三二號檢驗報告二紙附卷可稽，依此被告之尿液
    及所扣得之物品檢驗後均未見有何嗎啡之反應，應認被告所辯未施用海洛因等語
    尚可採信，此外復查無其他之積極證據足證被告有何上開施用海洛因之犯行，核
    之上開說明，應認被告犯罪無法證明，自應為無罪之諭知。
四、另檢察官移送併辦部分（九十年度毒偵字第二七二三號），檢察官認與本件起訴
    部分有連續犯之裁判上一罪之關係，惟本件起訴部分犯行既經為無罪之諭知，上
    開併辦部分與之即無從成立連續犯之裁判上一罪之關係，本院自不得一併審酌，
    應予退回。上開退回部分及本件原起訴內容被告另涉安非他命犯行部分，應另請
    檢察官偵查辦理，併此敘明。
據上論斷，應依刑事訴訟法第三百零一條第一項，判決如主文。
中    華    民    國    九十    年      六      月      二十九        日
                                  臺灣高雄地方法院刑事庭
                                      法  官    林 俊 寬
右正本證明與原本無異。
如不服本判決，應於判決送達後十日內，向本院提出上訴狀。
                                      書記官    李 文 廣
中    華    民    國    九十    年      六      月      二十九        日


司法院資訊處製作；財團法人民間司法改革基金會備份。
